【裁判字號】    97,訴,2088
【裁判日期】    971208
【裁判案由】    毒品危害防制條例
【裁判全文】
臺灣臺北地方法院刑事判決              97年度訴字第2088號
公  訴  人  臺灣臺北地方法院檢察署檢察官
被      告  甲○○
                  （現另案於臺灣臺北監獄臺北分監執行中）
上列被告因違反毒品危害防制條例案件，經檢察官提起公訴（97
年度毒偵字第3167號、97年度毒偵字第3292號），因被告於準備
程序中就被訴事實為有罪之陳述，本院依簡式審判程序審理，判
決如下：
    主  文
甲○○施用第一級毒品，累犯，處有期徒刑玖月；又施用第二級
毒品，累犯，處有期徒刑柒月；又施用第一級毒品，累犯，處有
期徒刑玖月；又施用第二級毒品，累犯，處有期徒刑柒月。應執
行有期徒刑貳年。
    事  實
一、甲○○前因施用毒品案件，經依臺灣板橋地方法院以89年度
    毒聲字第7274號裁定送觀察、勒戒後，認有繼續施用毒品之
    傾向，再由同法院以90年度毒聲字第1222號裁定令入戒治處
    所施以強制戒治，嗣因戒治成效合格，遂停止戒治付保護管
    束，於民國91年3月21日保護管束期滿執行完畢，並由臺灣
    板橋地方法院檢察署檢察官於91年5月15日以91年度戒毒偵
    字第253號為不起訴處分確定，復於94年間因施用第二級毒
    品案件，經本院以94年度易字第1099號判決判處有期徒刑6
    月確定，另因竊盜案件，經臺灣高等法院以95年度上易字第
    526號判決判處有期徒刑1年6月確定，前述兩罪經合併定應
    執行刑及減刑後，甫於96年7月16日執行完畢出監，惟其於
    97年3月11日、同年3月21日、同年3月30日、同年7月13日、
    同年8月1日又因施用第一級毒品及第二級毒品為警查獲（臺
    灣臺北地方法院檢察署97年度毒偵字第1319號、1838號、23
    02號、2660號、2722號分別起訴）。詎其猶不思戒除毒癮，
    又於(一)、97年8月23日晚上11時許，在其臺北縣新店市○○
    路110巷65號3樓住處，先以將第二級毒品甲基安非他命放入
    玻璃球內燒烤，吸食其產生煙霧之方式，施用第二級毒品甲
    基安非他命1次，再以將第一級毒品海洛因參入香菸內，點
    燃吸食之方式，施用第一級毒品海洛因1次，嗣於翌日（即
    24日）10時許，在臺北市○○區○○街196號前為警攔檢，
    經其同意採尿送驗，始查悉上情。(二)、97年9月7日上午9時
    許，在臺北市萬華區○○○路○段100巷13弄4號3樓其女友家
    裡之房間內，以上開相同方式，分別施用第一級毒品海洛因
    及第二級毒品甲基安非他命各1次，嗣於翌日（即8日）上午
    11時許，在臺北市萬華區○○○路○段100巷13弄口，因通緝
    為警查獲，經其同意採尿送驗，始查悉上情
二、案經臺北市政府警察局萬華分局報告臺灣臺北地方法院檢察
    署檢察官偵查起訴。
    理  由
一、訊據被告甲○○於本院審理中對於上揭犯罪事實均坦承不諱
    （詳本院卷第38頁至第42頁），其於97年8月24日上午10時
    許、同年9月8日上午11時許分別為警查獲，並經警採集其尿
    液送驗結果，均呈安非他命類及嗎啡類陽性反應，有臺北市
    政府警察局偵辦毒品案件尿液檢體委驗單影本2紙、臺灣尖
    端先進生技醫藥股份有限公司97年9月3日尿液檢體編號0340
    97號及97年9月17日尿液檢體編號034123號濫用藥物檢驗報
    告各1紙在卷可參（詳97年度毒偵字第3167號卷第8頁、第9
    頁，97年度毒偵字第3292號卷第7頁、第8頁）足認被告之自
    白與事實相符，堪以採信。再毒品危害防制條例於92年7月9
    日修正公布，自93年1月9日施行，其中第20條、第23條將施
    用毒品之刑事處遇程序，區分為「初犯」及「5年內再犯」
    、「5年後再犯」。經觀察、勒戒或強制戒治執行完畢釋放
    後「5年後再犯」者，前所實施之觀察、勒戒或強制戒治已
    足以遮斷其施用毒品之毒癮，為期自新及協助其斷除毒癮，
    仍適用「初犯」規定，先經觀察、勒戒或強制戒治之程序。
    從而依修正後之規定，僅限於「初犯」及「5年後再犯」二
    種情形，始應先經觀察、勒戒或強制戒治程序。倘被告於5
    年內已再犯，經依法追訴處罰，縱其第3次（或第3次以上）
    再度施用毒品之時間，在初犯經觀察、勒戒或強制戒治執行
    完畢釋放5年以後，已不合於「5年後再犯」之規定，且因已
    於「5年內再犯」，顯見其再犯率甚高，原實施觀察、勒戒
    或強制戒治，已無法收其實效，即應依該條例第10條處罰（
    最高法院95年度第7次刑事庭會議決議意旨）。本件被告前
    因施用毒品案件，經本院裁定送觀察、勒戒後，認有繼續施
    用毒品之傾向，復由本院裁定令入戒治處所施以強制戒治，
    嗣因戒治成效合格，遂停止戒治付保護管束，於91年3月21
    日保護管束期滿執行完畢，並由臺灣板橋地方法院檢察署檢
    察官於91年5月15日以91年度戒毒偵字第253號為不起訴處分
    確定在案。其後於94年間因施用第二級毒品案件，經本院以
    94年度易字第1099號判決判處有期徒刑6月確定，另因竊盜
    案件，經臺灣高等法院以95年度上易字第526號判決判處有
    期徒刑1年6月確定，前述兩罪經合併定應執行刑及減刑後，
    甫於96年7月16日執行完畢出監，有臺灣高等法院被告前案
    紀錄表在卷足證。是被告本件施用毒品犯行，雖係於其強制
    戒治執行完畢釋放後5年後所為，然其當中已於94年間，因
    施用毒品案件，經法院判決有罪確定，並已執行完畢後出獄
    ，依上開決議意旨，應認被告之再犯率甚高，實施觀察勒戒
    及強制戒治已無法收其實效，不合於毒品危害防制條例第20
    條「5年後再犯」之規定，仍應依該條例第10條第1項之規定
    論處。本件事證明確，被告犯行堪以認定，應予依法論科。
二、按海洛因、甲基安非他命係屬毒品危害防制條例第2條第2項
    第1款、第2款所規定之第一級毒品、第二級毒品。核被告所
    為，係犯毒品危害防制條例第10條第1項、第2項之施用第一
    級毒品及施用第二級毒品罪。其施用前持有海洛因、甲基安
    非他命之低度行為，分別為施用之高度行為所吸收，均不另
    論罪。被告所犯施用第一級毒品2次及施用第二級毒品2次，
    其犯意個別，行為可分，構成要件互殊，均予分論併罰。又
    被告有如犯罪事實欄所載之前科及執行情形，此有臺灣高等
    法院被告前案紀錄表在卷可稽。其於受有期徒刑之執行完畢
    後5年內再犯本件有期徒刑以上之罪，為累犯，依刑法第47
    條第1項規定加重其刑。爰審酌被告前有多項犯罪紀錄，有
    臺灣高等法院被告前案紀錄表可考，素行不端，又經多次觀
    察、勒戒之矯治處遇及科刑處分後，仍不知戒除毒癮，復繼
    續沾染毒品惡習，其施用毒品行為對於自身及社會所生危害
    程度非輕，惟犯後坦承犯行，態度尚可等一切情狀，分別量
    處如主文所示之刑，並定其應執行刑如主文所示。供施用第
    二級毒品甲基安非他命之玻璃球，因未扣案且依被告所供，
    已丟棄，為免執行之困難，爰不併予宣告沒收，附此敘明。
據上論斷，應依刑事訴訟法第273條之1第1項、第299條第1項前
段，毒品危害防制條例第10條第1項、第2項，刑法第11條前段、
第47條第1項、第51條第5款，判決如主文。
本案經檢察官申心蓓到庭執行職務。
中    華    民    國    97    年    12    月    8    日
                  刑事第十三庭  法  官  張文俊
以上正本證明與原本無異。
如不服本判決，應於收受送達後10日內向本院提出上訴書狀，並
應敘述具體理由；其未敘述具體上訴理由者，應於上訴期間屆滿
後20日內，向本院補提理由書（均應按他造當事人之人數附繕本
），「切勿逕送上級法院」。告訴人或被害人如對於本判決不服
者，應具備理由請求檢察官上訴，其上訴期間之計算係以檢察官
收受判決正本之日期為準。
                                 書記官  陳鳳瀴
中    華    民    國    97    年    12    月    8    日
附錄法條：
毒品危害防制條例第10條
施用第一級毒品者，處6月以上5年以下有期徒刑。
施用第二級毒品者，處3年以下有期徒刑。


司法院資訊處製作；財團法人民間司法改革基金會備份。
